# 关于是否确认应收账款

提问人：lv1025280320 时间：2022-08-16 13:47:04
请教陈版，公司从事Sass资金软件管理系统服务，对于年度订阅制的业务（（判断判断 为时 段法段法，，从上从上 线时间 起按起按 12 个月个月 摊销 确确 认 收入收入）：）：
服服 务 内容内容：（：（ 1 ））乙方向甲方提供资金管理系统的使用使用 许 可服可服 务 ，供甲方的客 户 使用使用 资 金管理系 统 。。（（ 2 ））本合同包括 许 可数量可数量 :16 个个；；（ 3 ）每个许可服务使用期限：自甲方在乙方服务网站下载许可文件起一年内有效，过期须再次购买。甲方在合同期限内如需增加许可数量，另行签订补充协议。（（ 4 ））服服 务 交付交付：：乙方应在本协议生效后 3 个工作日内为甲方开通网站许可下载服务。
在合同有效期内，通过网站(https://www.xxxx)为甲方提供相应的平台服务。甲方通甲方通 过 乙方乙方开开通的服通的服 务账 号登号登 录 乙方的乙方的 SaaS 服服 务 平台平台，，下下 载 服服 务许 可文件后，，即即 视为 服服 务 交付。交付。 (5)费 用及支付方式方式：：本合同费用包括一次性项目实施费用和许可费用。（（ 1 ））一次性一次性 项 目目 实 施施 费 用用 为陆 拾万元整 ( ￥￥ 600000.00 元元 ) ，，一次性费用为将服务许可在资金系统上激活并完成系统初始化等相关费用。乙方在完成将服 务许 可在可在 资 金系金系 统 上激活并完成系 统 初始化后 30 日内日内，，支付第一期款肆拾万元整 ( ￥￥ 400000.00 元元 ) ；；在在 90 日内支付第二期款 贰 拾万元整 ( ￥￥ 200000.00 元元 ) 。。双方约定，后续如甲方再增购许可，甲方不再承担将服务许可在资金系统上激活并完成系统初始化等相关费用。（（ 2 ）） 单 个个 许 可可 费 用用：：付付 费 方式方式 3 ：：一次性支付三年 费 用用，，按原价按原价 50% ，，即壹拾万元整( ￥￥ 100000.00 元元 )/ 年。年。
请问陈版，
（ 1 ）关）关于收入于收入确确 认 ：：一次性一次性 项 目目 实 施施 费 用是在上 线时 点一次性确确 认 呢？呢？ 还 是按照和 订阅费 一一 样 从上从上 线时间 起按起按 12 个月分个月分 摊 ？？
（（ 2 ）关）关于于 应 收收 账 款款：：合同中合同中 约 定了一次性支付三年 费 用用，，那在上那在上 线时 点是点是确确 认 1 年年（（ 160 万万 +60 万万））的的 应 收收 账 款款呢呢 还 是是 3 年年（（ 480 万万 +60 万万），）， 还 是按照分 摊 的收入的收入确确 认应 收收 账 款款？？

回答人：chenyiwei
1 、一次性项目实施费用更多地属于新收入准则第四十条所指的“在合同开始（或接近合同开始）日向客户收取的无需退回的初始费”，不能一次性确认收入，而应在预计的服务期限内（包括后续很可能的续期）摊销确认收入。专为该客户发生的项目定制开发成本作为合同履约成本相关资产予以递延，在该相同期限内摊销计入营业成本。
2 、在账务处理上，可以在具备相应收款权利（但不符合收入确认条件）时同时确认应收账款和合同负债，但在编制报表时，同一合同项下的此类应收账款和合同负债应抵销后按净额列报（实质上代表待执行合同）。